臺灣臺南地方法院刑事判決
111年度侵訴字第40號
公  訴  人  臺灣臺南地方檢察署檢察官
被      告  AC000-A110262A（年籍資料詳卷）
選任辯護人  李耿誠律師
            傅敏臻律師
上列被告因妨害性自主案件，經檢察官提起公訴（110年度偵字
第25720號），本院判決如下：
    主  文
AC000-A110262A對未滿十四歲之女子犯強制猥褻罪，處有期徒刑
肆年；又對未滿十四歲之女子犯強制猥褻罪，處有期徒刑參年陸
月；又犯成年人故意對少年犯乘機猥褻罪，處有期徒刑壹年。應
執行有期徒刑柒年。
    事  實
一、AC000-A110262A（真實姓名、年籍資料詳卷，下稱A男）為
    成年男子，係AC000-A110262B成年女子之配偶(真實姓名、
    年籍資料詳卷，下稱C女)，並為代號AC000-A110262號（民
    國96年4月生，真實姓名、年籍資料詳卷，下稱B女）之姨丈
    ，A男、B女間具有家庭暴力防治法第3條第4款所定之家庭成
    員關係：
㈠、於106年9月間某日21時許，B女因其母（下稱B母）北上工作
    之故，至臺南市北區文賢一路（地址詳卷）住家（下稱本案
    房屋）與阿姨C女及姨丈A男同住，A男明知B女斯時未滿14歲
    ，竟基於對未滿14歲之女子為猥褻行為之犯意，利用B女獨
    自1人在本案房屋3樓臥室時，向B女稱要檢查B女之生殖器有
    無清洗乾淨，並將手伸向B女，經B女撥開A男之手表示拒絕
    後，A男仍無視B女抗拒之意，脫去B女之褲子及內褲，違反B
    女意願，以手撫摸B女生殖器，對B女強制猥褻得逞。
㈡、於107年9月間某日21時許，B女因相同原因至本案房屋與A男
    、C女同住，A男明知B女斯時未滿14歲，竟復基於對未滿14
    歲之女子為猥褻行為之犯意，利用B女獨自1人在本案房屋3
    樓臥室時，再次向B女稱要檢查B女之生殖器有無清洗乾淨，
    經B女向A男明確表示拒絕後，A男仍無視B女抗拒之意，脫去
    B女之褲子及內褲，違反B女意願，以手撫摸B女生殖器，對B
    女強制猥褻得逞。
㈢、於110年11月5日凌晨4時45分許，B女因相同原因至本案房屋
    與A男、C女同住，A男明知B女為12歲以上未滿18歲之少年，
    在本案房屋3樓臥室，竟基於乘機猥褻之犯意，乘B女熟睡不
    知抗拒之際，以手伸入B女內褲撫摸B女之生殖器，以此方式
    乘機猥褻B女得逞。
二、案經B女訴由臺南市政府警察局第五分局報告臺灣臺南地方
    檢察署檢察官偵查起訴。
    理  由
壹、程序事項
一、按性侵害犯罪防治法第12條第2項規定：「行政機關、司法
    機關及軍法機關所製作必須公示之文書，不得揭露被害人之
    姓名、出生年月日、住居所及其他足資識別被害人身分之資
    訊。」本件屬性侵害犯罪防治法所稱之性侵害犯罪，爰依上
    開規定，以B女指稱告訴人，A男指稱被告，C女、B母、甲師
    、乙師分別為被害人之阿姨、母親、第一時間告知本案事實
    之老師及指導老師，若揭露其等之姓名或年籍資料，可能使
    他人得以識別告訴人B女，是為符合上開保密規定之要求，
    上開人員均以代號表示，惟其之真實姓名年籍詳卷附不公開
    之資料，可供查核比對，合先敘明。
二、證據能力之認定
㈠、按被告以外之人於偵查中向檢察官所為之陳述，除顯有不可
    信之情況者外，得為證據，刑事訴訟法第159條之1第2項定
    有明文。又證人未滿16歲者，不得令其具結，刑事訴訟法第
    186條第1項第1款定有明文，而同法第187條第2項規定對於
    不令具結之證人，應告以當據實陳述，不得匿、飾、增、減
    ，旨在提示、督促證人，雖不令具結，但仍應為誠實之陳述
    。檢察官對依法不得命具結之證人，如疏未告以應據實陳述
    ，其所踐行之訴訟程序雖有瑕疵，但對於證人應為真實陳述
    之義務，並無影響，該證人本於其任意性所為證述，仍具有
    證據能力（最高法院110年度台上字第5960號刑事判決意旨
    參照）。本案檢察官於訊問B女時，雖因B女未滿16歲而未令
    其具結，然業告以應據實陳述（偵他一卷第7頁），足認已
    恪遵法律程序規範。被告與辯護人未具體指摘B女於偵訊之
    證述有何「顯有不可信之情況」，依前述說明，自應認B女
    於偵訊之證述具有證據能力。另辯護人主張B女於警詢時證
    述並無證據能力云云，然本案B女未曾製作警詢筆錄，是本
    院尚無從以之作為認定被告犯行是否成立之證據，附此敘明
    。
㈢、按被告以外之人於審判外之陳述，雖不符刑事訴訟法第159條
    之1至第159條之4之規定，而經當事人於審判程序同意作為
    證據，法院審酌該言詞陳述或書面陳述作成時之情況，認為
    適當者，亦得為證據；當事人、代理人或辯護人於法院調查
    證據時，知有刑事訴訟法第159條第1項不得為證據之情形，
    而未於言詞辯論終結前聲明異議者，視為有前項之同意，刑
    事訴訟法第159條之5第1項、第2項分別定有明文。經查，本
    件以下所引用之被告以外之人於審判外之供述，業據被告及
    辯護人於準備程序中均同意有證據能力（本院卷第57頁），
    又經本院於審判中依法踐行調查證據程序時，被告不爭執各
    該證據之證據能力，且迄至言詞辯論終結前檢察官及被告均
    未聲明異議，而本院審酌上開供述證據資料製作時之情況，
    無不當取供及證明力明顯過低之瑕疵，認以之作為證據應屬
    適當，揆諸前開規定，本院認前揭證據資料均有證據能力。
    其餘各項非供述證據，亦無證據證明係公務員違背法定程序
    所取得，或有證明力明顯過低之情，且經本院於審判期日合
    法踐行證據調查程序，由當事人互為辯論，業已保障當事人
    訴訟上之權利，本院均得採為證據。
貳、實體事項　　
一、認定事實所憑據及理由
㈠、犯罪事實一㈢部分
　　此部分犯罪事實，業據被告於偵查、審理時均坦承不諱（警
    卷第3至15頁；偵他一卷第53至57頁；本院卷第55至61、101
    至126頁），核與證人即告訴人B女於○○國中調查、偵訊、審
    理時證述、證人C女於警詢時、證人即B母、B女第一時間告
    知之甲師、B女之導師乙師於臺南市立○○國民中學110學年度
    第一學習性別平等委員會校安編號第0000000號案第一調查
    小組會議(下稱性平調查會議)時之證述大致相符（密封卷第
    70至99頁；偵他一卷第15至21頁；警卷第25至35頁；本院卷
    第103至113頁），並有臺南市立○○國民中學110年12月01日
    學校性別事件0000000號調查報告書（下稱性平調查報告書
    ）、B母與暱稱「maltose」之C女於通訊軟體LINE對話紀錄
    擷圖1紙、乙師手繪B女向其說明110年11月5日本案房屋3樓
    臥室配置圖、被告手繪110年11月5日本案房屋3樓臥室配置
    圖等件在卷可稽（密封卷第38至54、62、67；本院卷第73頁
    ），足認被告上開任意性自白有補強證據，且與事實相符，
    堪以採信。
㈡、犯罪事實一㈠、㈡部分
　1.訊據被告矢口否認有何犯罪事實一㈠、㈡所示強制猥褻犯行，
    辯稱：伊未曾於犯罪事實一㈠所示時、地，基於強制猥褻之
    犯意，違反B女意願，以手觸摸B女之生殖器；伊雖於犯罪事
    實一㈡所示時、地，曾以手伸入B女內褲去摸B女的生殖器，
    但並未脫掉B女之內褲，且曾取得B女的同意，係基於家長的
    關心、衛生檢查的目的而為之，並無猥褻的故意云云；辯護
    人另為被告辯以：B女就犯罪事實一㈠被告檢查B女生殖器過
    程、被告是否有脅迫B女脫褲子、B女有無反抗等部分；犯罪
    事實一㈡被告有無脅迫B女脫褲子、被告有無提及分泌物、B
    女有無反抗等部分述前後不一等語，且無補強證據，反觀被
    告前後說詞一致，無法排除被告於107年9月間某日21時許是
    基於衛生檢查目的而碰觸B女生殖器，應予被告為無罪諭知
    云云。
　2.承上，犯罪事實一㈠部分爭點厥為：⑴被告是否曾於犯罪事實
    一㈠所示時、地，以手觸摸B女之生殖器？⑵若有，被告是否
    基於強制猥褻之犯意，違反B女意願為之？犯罪事實一㈡部分
    爭點厥為：⑴被告於犯罪事實一㈡所示時、地，以手觸摸B女
    之生殖器，是否基於滿足性慾之主觀犯意為之？⑵若是，被
    告是否違反B女意願為之？
　3.因被告就犯罪事實一㈡以手觸摸B女生殖器部分不爭執，故就
    該部分之爭點先為認定，再就犯罪事實一㈠之爭點為認定，
    並說明補強證據為何，最後就被告及辯護人所辯不可採之理
    由為論述，茲逐一論述如次：
　⑴B女係96年4月生，為被告之姪女，屬於3等親之旁系姻親，B
    女與被告間有家庭暴力防治法第3條第4款之家庭成員關係，
    B女於107年9月間某日與被告、C女同住於本案房屋，被告明
    知B女當時係未滿14歲之女子，仍於同日21時，在本案房屋3
    樓，以檢查為由，用手觸摸B女生殖器等節，業據被告於性
    平調查會議、警詢、偵查、審理時陳述在卷（密封卷第100
    至114頁；警卷第3至15頁；偵他一卷第53至57頁；本院卷第
    55至61、101至126頁），核與證人即告訴人B女於性平調查
    會議、偵訊與審理時之證述、證人C女於警詢時、證人B母、
    甲師、乙師於性平調查會議時之證述大致相符（密封卷第70
    至99頁；偵他一卷第15至21頁；警卷第25至35頁；本院卷第
    103至113頁），並有性平調查報告書、B母與暱稱「maltose
    」之C女於通訊軟體LINE對話紀錄擷圖1紙、受理刑事案件（
    性侵害）代號與真實姓名對照表等件在卷可稽（密封卷第38
    至54頁；本院卷第73頁及卷末證物袋），是此部分事實，首
    堪認定。
　⑵被告於107年9月間某日21時，在本案房屋3樓臥室內，向B女
    稱要檢查B女之生殖器有無清洗乾淨，經B女明確表示拒絕後
    ，被告仍違反B女之意願，脫去B女之褲子及內褲，以手撫摸
    B女生殖器，以此方式為強制猥褻之事實，業據證人B女於偵
    訊、性平調查會議及本院審理時證述明確，分述如下：
　①B女於110年11月12日偵訊時證稱：107年9月間某一天晚上9點
    多，在3樓臥室，伊坐在床邊，被告第二次表示說要檢查是
    否清洗乾淨等語，因為之前已經有過一次相同經驗，所以伊
    知道被告是要檢查伊之生殖器是否洗乾淨，於被告動手要脫
    伊的褲子時，伊有說可以不要嗎等語表示拒絕，但被告仍稱
    要檢查一下，而將伊的內褲和褲子脫下來，並用手摸伊的外
    陰部，後來被告就去洗手，並叫伊去睡覺等語(偵他一卷第1
    5至21頁)。
　②B女於110年11月15日性平調查會議時證稱：剛上國小六年級
    的某個晚上，被告第二次稱要檢查，因為是第二次所以沒有
    講得很清楚，伊也有說沒有要讓被告檢查，但被告的語氣不
    容拒絕，並把伊的褲子脫下來，以手觸摸伊的外陰部，然後
    跟伊說有白白的東西，沒有洗乾淨，整個過程伊沒有說話，
    被告就叫伊準備去睡覺等語。（密封卷第90至99頁）
　③B女於111年8月10日審理時證稱：107年9月間某日晚上，被告
    第二次在本案房屋3樓臥室表示要檢查伊的生殖器時，這次
    伊有明確表示拒絕，但沒有印象是以手勢或是以言語，但被
    告仍然不顧伊之拒絕，把伊的內褲與褲子脫下，以手觸摸伊
    的生殖器，摸完後被告曾說有白白的東西，沒有洗乾淨，伊
    當時就覺得被告這樣是不對的，但不知如何求助，也不敢告
    訴B母，害怕B母會難過，也怕B母與C女、被告產生衝突等語
    （院卷第103至113頁）。
　④衡以B女歷次證述，就案發時點、位置、被告以檢查衛生為由
    要摸B女生殖器、B女有明確表示拒絕、被告無視B女拒絕之
    意仍脫下B女內褲及褲子，並以手觸摸B女生殖器等細節，均
    詳述在卷，且就前開各節始終陳述一致，茍非親身經歷且記
    憶深刻之事，絕難於各次接受訊、詰問時就案發過程始末為
    上開一致證述，自應認B女所述可採。
　⑶被告於106年9月間某日21時，在本案房屋3樓臥室內，向B女
    稱要檢查B女之生殖器有無清洗乾淨，於被告以手脫B女褲子
    時，經B女撥開被告之手表示拒絕後，仍違反B女之意願，脫
    去B女之褲子及內褲，並以手撫摸B女生殖器，以此方式為強
    制猥褻之事實，業據證人B女於偵訊、性平調查會議及本院
    審理時證述明確，分述如下：
　①B女於110年11月12日偵訊時證稱：106年9月某日晚上9點多，
    在3樓臥室，伊坐在床邊，被告說要檢查伊的生殖器是否清
    洗乾淨，並動手要脫伊的褲子時，伊沒有說話，但有用動作
    撥被告的手表示拒絕，但被告的手沒有離開，還是繼續脫伊
    的內褲和褲子，伊沒有說話，後被告於脫下褲子後用手摸伊
    的生殖器，並說伊沒有洗乾淨，後叫伊去睡覺等語(偵他一
    卷第15至21頁)。
　②B女於110年11月15日性平調查會議時證稱：剛上國小五年級
    的某個晚上，是被告第一次稱要檢查伊的生殖器有無洗乾淨
    ，伊當時很害怕，沒有要讓被告檢查，但被告被告語調不容
    拒絕，並把伊的褲子脫下來，以手觸摸伊的外陰部，然後跟
    伊說有白白的東西，沒有洗乾淨等語。（密封卷第90至99頁
    ）
　③B女於111年8月10日審理時證稱：106年9月間某日晚上，被告
    第一次在本案房屋3樓臥室表示要檢查伊的生殖器時，伊有
    用手將被告的手撥開，但被告仍把伊的內褲與褲子脫下，以
    手觸摸伊的生殖器，摸完後被告曾說有白白的東西，沒有洗
    乾淨，伊當時受到驚嚇，完全沒想到被告會這樣做，伊覺得
    被告這樣是不對的，但不知如何求助，也不敢告訴B母，害
    怕B母會難過，也怕B母與C女、被告產生衝突等語（院卷第1
    03至113頁）。
　④衡以B女於歷次證述中，就案發時點、位置、環境、被告以檢
    查衛生為由要摸B女生殖器、B女有表示拒絕、被告無視B女
    拒絕之意仍脫下B女內褲及褲子，並以手觸摸B女生殖器等細
    節，均詳述在卷，且始終陳述一致，茍非親身經歷且記憶深
    刻之事，絕難於各次接受訊、詰問時就案發過程始末為上開
    一致證述，是B女之證述自屬可採。
　⑷B女就犯罪事實一㈠、㈡所為上開⑶、⑷之證述，有下列補強證據
    ，足以佐證其證言之真實性：
　①被告於性平調查會議、警詢、偵訊及本院審理時均自陳：伊
    於107年9月間某日晚上21時許，曾於本案房屋3樓，以檢查B
    女生殖器為由，以手觸摸B女生殖器等情（密封卷第100至11
    4頁；警卷第3至15頁；偵他一卷第53至57頁；本院卷第55至
    61、101至126頁），核與B女就犯罪事實一㈡所為上開⑶證述
    之客觀內容大致吻合。
　②證人甲師於110年11月15日性平調查會議時證述：伊為學校特
    教班老師，並非B女之導師，一日於○○國中就讀之姪女（下
    稱D女）即B女之同班同學，在110年11月5日於當日8時20分
    許帶B女來找伊，B女向伊說出當日曾遭姨丈撫摸生殖器乙事
    ，伊遂於下一節下課時帶B女去找B女的導師即乙師瞭解這件
    事，瞭解的過程中B女提及姨丈之前就以檢查身體為由以手
    觸摸過B女生殖器，講述的過程B女手部發抖，講到最後有哭
    泣等語（密封卷第70至75頁）。
　③B母與暱稱「maltose」之C女於110年11月8日通訊軟體LINE對
    話紀錄記載：「C女：姐夫（即被告）剛回來說B女到學校告
    性平了...B女那天睡我家，他以為是我，摸了她…我無言了
    」、「C女：他對摸錯人真的對不起又沮喪」、「B母：從國
    小六年級就開始，已經不是摸錯」、「C女：小時候我確定
    他當女兒在跟她玩，長大了也有告訴他要跟任何人都有距離
    ，他錯了就是錯了，就看如何後續了」、「B母：妳如果聽
    她爆哭說她這幾年多忍耐多害怕恐懼，妳就不會繼續說他是
    當她是女兒」等語（本院卷第73頁）。
　④按證人所陳述之內容，關於轉述其聽聞自被害人之陳述被害 
    經過部分，屬與被害人之陳述具同一性之累積證據，並不具
    補強證據之適格。但作為情況證據（間接證據）以之推論被
    害人陳述當時之心理或認知，或是供為證明對該被害人所產
    生之影響者，其待證事實與證人之知覺間有關聯性，則為適
    格之補強證據（最高法院108年度台上字第4105號判決意旨
    參照）。觀諸證人甲師之證述及B母與C女之對話紀錄可之知
    ，B女對甲師概略陳述本案時，即有手部不停顫抖、哭泣之
    明顯情緒反應，對B母陳述本案經過時，亦止不住地泣述多
    年來的忍耐及恐懼，參以B女為前開陳述時年僅14歲、思慮
    及生活經驗而論，應無法在老師及母親先後觀察下，虛偽表
    現出前述情緒不佳狀況，是甲師之證述、B母與C女之對話紀
    錄堪以佐B女於性平調查會議、偵訊及本院審理時證稱被告
    曾於106年9月某日、107年9月某日21時許兩度不顧其拒絕仍
    對其為猥褻行為，應屬可信。另衡以本案之調查始於B女於D
    女之陪同下於110年11月5日向甲師、乙師表示被告對其有犯
    罪事實一㈢乘機猥褻之犯行，而此部分犯行亦經被告坦承在
    卷，已如前述，後B女於經師長詢問下，方慢慢說出被告曾
    於106年9月、107年9月間以檢查為由，不顧B女的抗拒，以
    手觸摸B女的生殖器的過往，是就犯罪事實一㈠、㈡部分，係B
    女被動經師長詢問後說出，後經師長依法通報學校及相關單
    位處理，而非B女刻意、主動申告說明，自前開發現過程觀
    之，B女不存在刻意誣陷被告之動機，且被告亦自承確於107
    年9月間某日21時許，以衛生檢查為由，以手觸摸B女生殖器
    ，更可佐證B女所言非憑空捏造。另B女自2歲起即因B母與父
    親離異，B母常需至臺北工作，而時常於母親北上工作時與C
    女及被告同住於本案房屋，與被告相處互動良好並無嫌隙等
    情，為被告、C女所不爭執（密封卷第100至114頁；警卷第3
    至15、25至35頁；偵他一卷第53至57頁），苟非確有其事，
    殊難想像B女有何動機及理由，故意虛構情節誣指從小照顧
    其長大之被告於其未滿14歲時對其強制猥褻，而陷自己從此
    之後，需於學校調查、偵訊、審理時不斷自揭隱私，更置B
    女與至親C女、被告間感情恐無法相處如昔的衝突中，甚需
    承受其他家族成員之責難與壓力。
　⑤綜上各情，足認B女證述已有補強，當屬事實而可採信。
　⑸被告及辯護人之辯解，不足採信之理由：
　①按猥褻係指性交以外凡客觀上足以刺激或滿足性慾且與「性
    」之意涵包括性器官、性行為及性文化有關，而侵害性自主
    決定權及身體控制權者，即屬刑法第16章妨害性自主罪所稱
    之猥褻行為。查被告以手部撫摸B女生殖器等行為，在客觀
    上已足以刺激或滿足性慾，且與「性」之意涵有關，而屬猥
    褻之行為，應無疑義，被告固辯稱其主觀上是出於家長對孩
    子的關心，並無猥褻之意云云，然被告為大學畢業，心智正
    常具有一定智識、社會經驗之國中社團指導老師，衡諸常情
    如認已就讀國小六年級之B女有生殖器衛生健康或清潔的問
    題，當會請斯時亦在家中且與B女性別相同之阿姨C女去教導
    、關心B女，或於B母接B女回家時，請B母確認B女生殖器健
    康、清潔狀況，甚或將B女帶至醫院，請專業醫護人員協助
    確認、處理，當無可能不顧倫常分際、男女之別，在夜晚利
    用B女一人在臥室時，並無任何緊急情況下，逕自脫下B女之
    內褲之直接以手撫摸B女生殖器為衛生檢查，且被告所稱「
    身體檢查」於通常智識能力判斷下，不論方法、目的均欠缺
    基本之合理性，實則係為滿足被告主觀上猥褻之犯意，是被
    告所辯並無猥褻之意云云，諉無足採。
　②按強制猥褻係指行為人對於男女以強暴、脅迫、恐嚇、催眠
    術或其他違反其意願之方法，而為猥褻之行為者。所謂「其
    他違反其意願之方法」，並不以類似同條項所列舉之強暴、
    脅迫、恐嚇或催眠術等方法為必要，祇要行為人主觀上具備
    侵害被害人性自主之行使、維護，以足使被害人性自主決定
    意願受妨害之任何手段，均屬之（最高法院107年度台上字
    第1075號刑事判決意旨參照）。查被告於前述時、地，利用
    B女單獨在3樓臥室之孤立環境，以老師兼姨丈的身份，並以
    檢查身體衛生為由，以不容拒絕之語氣向B女表示要以手檢
    查其生殖器是否清洗乾淨，衡諸該空間、身份、名義所帶來
    的影響、壓迫，應已足以妨害未滿14歲之B女性自主決定權
    ，況B女於歷次證述均明白表示，其有為拒絕之表示，但被
    告仍無視其拒絕，脫下其內褲與褲子，以手撫摸其生殖器，
    已足認被告確有強制猥褻之行為。
　③辯護人雖為被告辯以：犯罪事實一㈠部分只有B女單一指述而
    無其他補強證據等語。然按性侵害被害人之證述，固須補強
    證據以擔保其供述之真實性；然此所謂補強證據，並非以證
    明犯罪構成要件之全部事實為必要，倘得以佐證其證言非屬
    虛構，能予保障所陳述事實之真實性，即已充足，且得據以
    佐證者，雖非直接可以推斷該被告之犯罪，但以此項證據與
    被害人之陳述為綜合判斷，若足以認定犯罪事實者，仍不得
    謂非補強證據。而法院認定事實並不悉以直接證據為必要，
    其綜合各項調查所得之直接、間接證據，本於合理之推論而
    為判斷，要非法所不許（最高法院108年度台上字第162號判
    決意旨參照)。又性侵害犯罪具有隱密性質，未必有第三人
    親見其事，若加害人否認犯行，往往淪於雙方各執一詞之困
    境，故若有證人陳述其於案發後親見被害人之身體跡證暨相
    關當事人對該性侵害事件之反應，足以增強被害人證述之憑
    信性者，自非不得作為被告犯罪之補強佐證（最高法院101
    年度台上字第6571號判決意旨參照）。亦即，被害人之證言
    若綜合其餘補強證據綜合判斷後，認定該等補強證據與被害
    人之證言並無扞格而得以佐證被害人所述，該等證據當得以
    作為法院認定事實之補強證據。經查，證人甲師、B母雖均
    未於案發過程在場，然本院採認其等證詞及對話紀錄內容，
    係其等親聞B女於案發後陳述被害過程暨情緒反應，上開部
    分均屬其等基於自身見聞、經歷及直接觀察所為之證述，乃
    其等親自經驗、知覺之客觀事實，顯非與B女之證述具有同
    一性之累積性證據，且據前述，其等前揭證詞、對話內容符
    實可採，核與B女前開證述之內容並無歧異，亦無重大違背
    一般經驗法則之情，雖非得以直接認定被告犯罪，然得以作
    為B女證述之補強證據，故辯護人捨此客觀證據不採，徒憑
    己意即認本案無其他補強證據，顯不可採。
　④辯護人另為被告辯稱：B女就犯罪事實一㈠被告檢查B女生殖器
    過程、被告是否有脅迫B女脫褲子、B女有無反抗等部分；犯
    罪事實一㈡被告有無脅迫B女脫褲子、被告有無提及分泌物、
    B女有無反抗等部分述前後不一等語。按告訴人、證人之陳
    述有部分前後不符，或相互間有所歧異時，究竟何者為可採
    ，法院仍得本其自由心證予以斟酌，非謂一有不符或矛盾，
    即應認其全部均為不可採信；其基本事實之陳述，若果與真
    實性無礙時，則仍非不得予以採信(最高法院74年台上字第1
    599號判決先例意旨參照)。查：
　a.就犯罪事實一㈠部份，B女雖未曾於性平調查會議時特別提及
    其有以手勢拒絕被告等情，然B女於審理時已明確證述：伊
    有用手撥開被告之手，表示拒絕等語（本院卷第110頁），
    該證述亦與B女偵訊時所述一致（警卷第17至23頁），難認B
    女之證述有何前後不一，致影響B女所為其他一致之證述亦
    均不可採信。另辯護人所稱B女歷次陳述就「被告有無向其
    稱要檢查生殖器是否清洗乾淨」部分歷次陳述不一云云，然
    B女歷次證述大致相同，已如前述，要無辯護人所稱前後不
    一之情，是辯護人以前開理由指摘B女就犯罪事實一㈠部份證
    述顯有瑕疵等語，要無足採。
　b.就犯罪事實一㈡部份，B女於審理時證述：被告再度於107年9
    月間某日向伊表示要檢查生殖器時，伊有明確的拒絕，但已
    無法確定是以言詞或肢體為之等語（本院卷第110頁），雖
    與B女於偵查時稱：其有以言詞稱可以不要嗎表示拒絕等語
    稍有出入（偵他一卷第15至21頁），但考量B女於證述時距
    案發時間已相隔近4年，隨時間對記憶之磨損，本難期B女對
    所有細節如錄影畫面般完整呈現，是就拒絕之方式或已不復
    記憶，但對其有向被告明確表示拒絕乙事卻自始敘述一致，
    自應認B女所述可採。另B女雖曾於性平調查會議時稱：「（
    問：所以整個過程妳就是不敢說話？）答：我沒有講任何話
    」，然觀諸該回答的前後脈絡，應係指當被告摸完B女生殖
    器後向B女表示沒有清洗乾淨，B女並未回應被告而言，並非
    在討論B女有無拒絕被告之檢查，要無辯護人所稱B女就有無
    拒絕被告乙事有前後陳述不一之情。另就辯護人質疑B女雖
    未曾於偵訊提及被告於觸摸B女生殖器後有無對B女說生殖器
    有白白東西，沒有洗乾淨等話語與其他證述不一致云云，已
    詳述如前，不再贅述。
　c.另辯護人主張B女於另案聲請通常保護令之家事聲請狀主張
    「被告脅迫B女脫褲子恐嚇不能說」與B女於本案歷次證述不
    一致云云，然B女業於審理證述：該家事聲請狀並非伊所撰
    寫，伊亦沒有看過該聲請狀等語（見本院卷第105至106），
    經核該家事聲請狀狀末之具狀人與撰狀人欄位均為B母之簽
    名，有家事聲請狀在卷可參（本院卷第127至135頁），足認
    該家事聲請狀並非B女所寫，自無辯護人所稱B女先後陳述不
    一之情甚明。辯護人審理時一直持並非B女所寫且未見過的
    書狀，就細節處追問B女其上所寫是否與過往陳述不符，並
    以B女回答：「我是第一次看到，所以我也不知道」等語，
    片面斷章取意地稱B女於審理時稱「不知道」，而有審判時
    陳述與過往所述不符，並主張B女所述不可採云云，顯期以
    非B女之陳述混亂審理焦點，是其所辯，要無足採。
㈢、綜上所述，本案事證明確，被告犯行堪以認定，應依法論科
    。
三、論罪科刑
㈠、按家庭暴力防治法所稱家庭暴力，係指家庭成員間實施身體
    或精神上等不法侵害之行為；所謂家庭暴力罪，係指家庭成
    員間故意實施家庭暴力行為而成立其他法律所規定之犯罪，
    家庭暴力防治法第2條第1、2款分別定有明文。查本案被告
    為B女之姨丈，其等為三親等旁系姻親，2人具有家庭暴力防
    治法第3條第4款所定之家庭成員關係，被告對B女為事實欄
    所載加重強制猥褻及成年人對少年犯乘機猥褻行為，屬於家
    庭成員間實施身體上不法侵害之行為，該當家庭暴力防治法
    第2條第2款之家庭暴力罪，惟因家庭暴力罪並無罰責規定，
    故僅依下述刑法及兒童及少年福利與權益保障法規定予以論
    罪科刑即已足。起訴意旨未援引家庭暴力防治法之相關規定
    ，然上開事實業於起訴書犯罪事實欄記載明確，應予補充。
㈡、犯罪事實一㈠、㈡部分
　  核被告犯罪事實一㈠、㈡所為，均係犯刑法第224條之1、第22
    2條第1項第2款之對未滿14歲女子犯強制猥褻罪。又刑法第2
    24條之1規定，對於未滿14歲之男女為強制猥褻行為，既已
    特別規定以被害人之年齡為處罰之特殊要件，依兒童及少年
    福利與權益保障法第112條第1項但書規定，自無再按同條項
    前段規定加重其刑之餘地，附此敘明。　
㈢、犯罪事實一㈢部分
　1.按刑法第227條第2項所定對於未滿14歲之男女為猥褻之行為
    者，以行為人與被害人雙方合意為猥褻之行為者為限；倘行
    為人係利用被害人熟睡之際，對被害人為猥褻之行為，自應
    論以刑法第225條第2項之乘機猥褻罪（最高法院96年度台上
    字第500號判決意旨參照）。又按刑法分則之加重，係就犯
    罪類型變更之個別犯罪行為予以加重，成為另一獨立之罪名
    ，兒童及少年福利與權益保障法第112條第1項前段所定：「
    成年人教唆、幫助或利用兒童及少年犯罪或與之共同實施犯
    罪或故意對其犯罪者，加重其刑至二分之一」，其中故意對
    兒童及少年犯罪之加重，係對被害人為兒童及少年之特殊要
    件予以加重處罰，乃就犯罪類型變更之個別犯罪行為予以加
    重，屬刑法分則加重之性質（最高法院99年度台上字第1128
    號判決意旨參照）。
　2.本案被告行為時為成年人，而B女為12歲以上未滿18歲之少
    年，被告明知此情，仍故意乘B女熟睡不知抗拒之際，對之
    實施乘機猥褻行為得逞。是核被告所為，係犯兒童及少年福
    利與權益保障法第112條第1項前段、刑法第225條第2項之成
    年人故意對少年犯乘機猥褻罪。
㈣、被告所為上開3次犯行，時間顯有差距，並無難以強行分開之
    情形，且依社會通念，被告於各當次對被害人為猥褻行為結
    束時，已滿足該次犯意，是以，被告上開3次犯行，犯意各
    別，行為互殊，應予分論併罰。又被告犯罪事實一㈢所為乘
    機猥褻犯行，係成年人故意對少年犯罪，已如前述，應依兒
    童及少年福利與權益保障法第112條第1項規定，加重其刑。
㈤、辯護人就犯罪事實一㈢量刑部分為被告辯以：被告並無前科，
    就犯罪事實一㈢部分坦承犯行，犯後態度良好，且有意願與B
    女及B母和解，依刑法第225條第1項（應為第2項）量處最低
    刑度有期徒刑3年以上（應為有期徒刑6月以上），猶有法重
    情輕之憾，請依刑法第59條減輕其刑云云。惟按刑法第59條
    所謂「犯罪之情狀可憫恕」，本係指審酌刑法第57條各款所
    列事項以及其他一切與犯罪有關之情狀之結果，認其犯罪足
    堪憫恕者而言，必須犯罪另有特殊之原因與環境等，因在客
    觀上顯然足以引起一般同情，認為縱予宣告法定最低度刑猶
    嫌過重者，始有其適用（最高法院102年度台上字第870號判
    決意旨參照）。是以，為此項裁量減輕其刑時，必須就被告
    全部犯罪情狀予以審酌，在客觀上是否有足以引起社會上一
    般人之同情，而可憫恕之情形，始謂適法（最高法院88年度
    台上字第6683號判決意旨參照）。查本案被告明知B女於110
    年11月5日為少年，仍趁B女睡覺不知抗拒之際，以手深入內
    褲內撫摸B女生殖器，乘機猥褻得逞，對B女身心造不可磨滅
    之傷害，且被告於警詢、偵查一再辯稱係誤認B女為配偶C女
    云云，實難認被告對其所為已有深切悔悟，衡以被告所為造
    成B女之傷害，及行為應適用之兒童及少年福利與權益保障
    法第112條第1項前段、刑法第225條第2項之成年人故意對少
    年犯乘機猥褻罪，法定最低刑度有期徒刑9月以上，本院認
    本案尚無科以最低度刑仍嫌過重或法重情輕之情形，在客觀
    上亦不足以引起一般人之同情，核無刑法第59條規定之適用
    ，辯護人誤以為犯罪事實一㈢應適用法定最輕本刑三年以上
    之罪，請求依刑法第59條之規定酌減其刑等情，難認有據。
㈥、爰以行為人之責任為基礎，審酌被告為成年人，且為B女之姨
    丈，明知B女尚屬年幼，心智發展未臻完成，竟為滿足一己
    私慾，罔顧人倫，對B女為事實欄所載猥褻犯行，不僅破壞B
    女之性自主決定權，亦戕害B女之身心健康及人格發展，實
    應予非難；兼衡被告犯後就犯罪事實一㈡猶仍以為B女健康檢
    查等理由飾詞狡辯，犯後態度實屬惡劣；兼衡被告於審理時
    自陳碩士肄業之智識程度，之前從事打擊樂國中及國小社團
    指導老師，月收入約新臺幣3至4萬元，但目前無業，已婚，
    育有1子，太太亦同為社團指導老師，目前與太太同住，兒
    子在日本就業，需扶養太太等生活狀況（本院卷第121至122
    頁），暨其犯罪動機、目的、手段、素行等一切情狀，量處
    如主文所示之刑。並審酌被告所犯罪名，每次犯罪之方法、
    過程，前後相隔時間，被害人為同一人，其行為所呈現之人
    格特質及整體惡害等，予以綜合評價，兼衡刑罰經濟及恤刑
    之刑事政策，定其應執行刑如主文所示。　
據上論斷，應依刑事訴訟法第299條第1項前段，兒童及少年福利
與權益保障法第112條第1項，刑法第11條、刑法第224條之1、第
222條第1項第2款、第225條第2項、第51條第5款，判決如主文。
本案經檢察官白覲毓起訴，檢察官陳于文到庭執行職務。
中　　華　　民　　國　　111 　年　　9 　　月　　20　　日
　　　　　　　　　刑事第五庭    審判長法　官  陳振謙
　　　　　　　　　                    法  官  蔡直青
　　　　　　　　　                    法  官  茆怡文
以上正本證明與原本無異。
如不服本判決應於收受本判決後20日內向本院提出上訴書狀，並
應敘述具體理由。其未敘述上訴理由者，應於上訴期間屆滿後20
日內向本院補提理由書狀（均須按他造當事人之人數附繕本）「
切勿逕送上級法院」。 
　　　　　　　　　　　　　　　　　    書記官　薛雯庭
中　　華　　民　　國　　111 　年　　9 　　月　　20　　日
附錄本案論罪科刑法條
中華民國刑法第222條第1項
犯前條之罪而有下列情形之一者，處7年以上有期徒刑：
一、2人以上共同犯之。
二、對未滿14歲之男女犯之。
三、對精神、身體障礙或其他心智缺陷之人犯之。
四、以藥劑犯之。
五、對被害人施以凌虐。
六、利用駕駛供公眾或不特定人運輸之交通工具之機會犯之。
七、侵入住宅或有人居住之建築物、船艦或隱匿其內犯之。
八、攜帶兇器犯之。
九、對被害人為照相、錄音、錄影或散布、播送該影像、聲音、
    電磁紀錄。

中華民國刑法第224條之1
犯前條之罪而有第222條第1項各款情形之一者，處3年以上10年
以下有期徒刑。

中華民國刑法第225條第2項
對於男女利用其精神、身體障礙、心智缺陷或其他相類之情形，
不能或不知抗拒而為猥褻之行為者，處6月以上5年以下有期徒刑
。

兒童及少年福利與權益保障法第112條第1項：
成年人教唆、幫助或利用兒童及少年犯罪或與之共同實施犯罪或
故意對其犯罪者，加重其刑至二分之一。但各該罪就被害人係兒
童及少年已定有特別處罰規定者，從其規定。